【裁判字號】    99,審易,17
【裁判日期】    980211
【裁判案由】    竊盜
【裁判全文】
臺灣桃園地方法院刑事判決              99年度審易字第17號
公  訴  人  臺灣桃園地方法院檢察署檢察官
被      告  甲○○
上列被告因竊盜案件，經檢察官提起公訴（98年度偵字第24282
號），被告於本院準備程序進行中，就被訴事實為有罪之陳述，
經本院告知簡式審判程序意旨，並聽取公訴人及被告之意見後，
本院裁定改依簡式審判程序審理，茲判決如下：
    主      文
甲○○攜帶兇器，毀越安全設備竊盜，累犯，處有期徒刑陸月，
如易科罰金，以新臺幣壹仟元折算壹日，鉗子壹支沒收。
    事實及理由
一、犯罪事實：
    緣甲○○(一)於民國90年間因施用毒品案件，經本院以90年度
    訴字第1142號判決分別判處有期徒刑7 月、4 月，應執行有
    期徒刑10月確定；(二)於91年間因贓物案件，經本院以92年度
    壢簡字677 號判決判處有期徒刑2 月確定；(三)於92年間因施
    用毒品案件，經臺灣臺東地方法院以92年度訴字第200 號判
    決分別判處有期徒刑9 月、5 月，應執行有期徒刑1 年確定
    ；上開(二)、(三)之罪刑並經臺灣臺東地方法院以92年度聲字第
    728 號裁定應執行刑為有期徒刑1 年1 月確定，並與(一)之罪
    刑入監接續執行，於93年10月6 日假釋出監併付保護管束，
    迄94年4 月29日保護管束期滿，假釋未經撤銷而視為已執行
    完畢。(四)於94年間因施用毒品案件，經本院以94年度訴字第
    1271號判決分別判處有期徒刑10月、6 月，應執行有期徒刑
    1 年2 月確定；(五)於同年間因竊盜案件，經本院以94年度易
    字第966 號判決判處有期徒刑10月確定；(六)於同年間因竊盜
    案件，經本院以94年度易字第1552號判決判處有期徒刑8 月
    確定；(七)於同年間因施用毒品案件，經本院以95年度訴字第
    208 號判決分別判處有期徒刑1 年、8 月，應執行有期徒刑
    1 年6 月確定；上開(四)至(七)之罪刑嗣經本院以96年度聲減字
    第6479號裁定各減刑二分之一，並分別定應執行刑為有期徒
    刑1 年1 月（(四)、(五)部分）、1 年2 月確定（(六)、(七)部分）
    ，經入監接續執行，於97年6 月13日假釋出監併付保護管束
    ，迄97年8 月20日保護管束期滿，假釋未經撤銷而視為已執
    行完畢（以上均於本案構成累犯）。詎其猶不知悔改，復意
    圖為自己不法之所有，而基於竊盜之犯意，於98年6 月間某
    日下午，至丙○○位在桃園縣新屋鄉後湖37之30號之住處旁
    ，使用其所有之客觀上具有危險性、足以對他人生命、身體
    、安全構成威脅之鉗子1 支（鐵製材質，長約30公分，未扣
    案）破壞該處鐵窗後，侵入屋內客廳（侵入住宅部分未據告
    訴、起訴），竊取丙○○所有之32吋液晶電視機1 台，得手
    後離開現場，再將該電視機以新臺幣5000元代價售予不知情
    之友人。嗣甲○○於為上開竊盜犯行後，在檢、警機關發覺
    犯罪前，即於98年9 月22日因另涉竊盜案件為警查獲時，向
    承辦警員坦承其涉犯本案之罪，自首而接受裁判。案經桃園
    縣政府警察局中壢分局報請臺灣桃園地方法院檢察署檢察官
    偵查起訴。
二、證據名稱：
  (一)被告甲○○於警詢、本院準備程序及審理中之自白。
  (二)被害人丙○○於警詢中之指訴、證人即桃園縣政府警察局中
    壢分局大崙派出所警員乙○○於本院準備程序中之證述。
  (三)侵入地點照片4 張。
  (四)臺灣高等法院被告前案紀錄表1 份。
三、應適用之法條：
    刑事訴訟法第299 條第1 項前段、第273 條之1 第1 項、第
    310 條之2 、第454 條第1 項，刑法第321 條第1 項第2 款
    、第3 款、第47條第1 項、第62條前段、第41條第1 項前段
    、第38條第1 項第2 款。
四、附記事項：
  (一)被告於為上開竊盜犯行後，在檢、警機關發覺犯罪前，即於
    98年9 月22日因另涉竊盜案件為警查獲時，向承辦警員坦承
    其涉犯本案之罪，自首而接受裁判，此經證人即桃園縣政府
    警察局中壢分局大崙派出所警員乙○○於本院99年1 月28日
    準備程序中證述明確，有上開準備程序筆錄1 份在卷可稽，
    爰依刑法第62條前段規定，減輕其刑。又被告有犯罪事實欄
    所載之犯罪科刑之執行紀錄，有上開臺灣高等法院被告前案
    紀錄表1 份在卷可查，其於有期徒刑執畢後，5 年以內故意
    再犯本件有期徒刑以上之罪，為累犯，應依刑法第47條第1
    項規定，加重本刑至二分之一。再被告同時有上開刑之加重
    、減輕事項，爰依法先加後減之。
  (二)另上開鉗子1 支，為被告所有而供犯本件犯罪所用之物，雖
    未經扣案，然並無證據足認已滅失，爰依刑法第38條第1 項
    第2 款規定，宣告沒收。
五、如不服本判決，得自收受送達之翌日起10日內向本院提出上
    訴狀（應附繕本），其未敘述上訴理由者，應於上訴期間屆
    滿後20日內補提理由書狀於本院，上訴於臺灣高等法院。
本案經檢察官丁俊成到庭執行職務。
中    華    民    國    98    年    2     月    11    日
                  刑事庭        法  官  林靜梅
以上正本證明與原本無異。
如不服本判決應於收受判決後10日內向本院提出上訴書狀，並應
敘述具體理由。其未敘述上訴理由者，應於上訴期間屆滿後20日
內向本院補提理由書( 均須按他造當事人之人數附繕本) 「切勿
逕送上級法院」。
                                書記官  施春祝
中    華    民    國    98    年    2     月    11    日
附錄本案論罪科刑法條：
中華民國刑法第321條第1項（加重竊盜罪）
犯竊盜罪而有左列情形之一者，處6月以上、5年以下有期徒刑：
一  於夜間侵入住宅或有人居住之建築物、船艦或隱匿其內而犯
    之者。
二  毀越門扇、牆垣或其他安全設備而犯之者。
三  攜帶兇器而犯之者。
四  結夥三人以上而犯之者。
五  乘火災、水災或其他災害之際而犯之者。
六  在車站或埠頭而犯之者。

司法院資訊處製作；財團法人民間司法改革基金會備份。
